台灣苗栗地方法院刑事判決　　　　　　　　　　　　　九十年度交易字第一七號
　　公　訴　人　臺灣苗栗地方法院檢察署檢察官
　　被　　　告　甲○○
右列被告因公共危險案件，經檢察官提起公訴（九十年度偵字第四八三二號、第五一
四七號），本院判決如左：
    主  文
甲○○服用酒類，不能安全駕駛動力交通工具而駕駛，處有期徒刑參月，如易科罰金
，以參佰元折算壹日；又服用酒類，不能安全駕駛動力交通工具而駕駛，處有期徒刑
參月，如易科罰金，以參佰元折算壹日，應執行有期徒刑肆月，如易科罰金，以參佰
元折算壹日。
    事  實
一、甲○○明知酒醉不能駕車，（一）於民國九十年十月二日下午三時許，因在苗栗
    縣苗栗市○○路之大少東ＫＴＶ酒店飲用酒類，已不能安全駕駛動力交通工具，
    竟仍騎乘所有車號ＩＵＮ—四五一號重機車上路。嗣於同日下午三時四十五分許
    ，行經苗栗縣苗栗市○○路一八一巷二號前（起訴書誤為該巷路口處），因酒後
    精神狀態不佳，撞及陳楚鎮○○○於路旁之車號ＬＴ—六八○八號自用小客車，
    嗣經警在行政院衛生署苗栗醫院（下稱苗栗醫院）委由醫師對甲○○抽血檢驗結
    果，其血中酒精濃度為三○○ｍｇ／ｄｌ以上，經換算呼氣酒精測試值高達每公
    升一點五毫克以上，始查獲上情。（二）詎甲○○另基於酒後駕車之犯意，於九
    十年十月二十九日上午九時許，復因在苗栗縣苗栗市某超級市場內飲用酒類，亦
    達不能安全駕駛之程度，竟仍騎乘上開重機車至臺灣苗栗地方法院檢察署開庭，
    嗣於同日上午十時許，在該署偵查庭內，為偵訊檢察官當場發現其滿身酒味，經
    指揮該署法警羅紹福及苗栗縣警察局苗栗分局南苗派出所警員查證，當場在該署
    之機車停車棚內查獲上開機車，且經警員對甲○○施以酒精濃度呼氣測試，測定
    值高達每公升一點三一毫克，而查悉上情。
二、案經苗栗縣警察局苗栗分局報請臺灣苗栗地方法院檢察署檢察官偵查起訴暨臺灣
    苗栗地方法院檢察署檢察官自動檢舉偵查起訴。
    理  由
一、訊據被告甲○○，對於右揭犯罪事實（二），均坦承不諱，核與證人羅紹福證述
    ：伊於九十年十月二日下午三時許，奉檢察官指示，至本署停放機車處發現ＩＵ
    Ｎ—四五一號重機車，立即拍照存證等語相符，並經檢察官當庭勘驗被告當庭滿
    身酒氣屬實，製有勘驗筆錄在卷可參（附於九十年度偵字第四八三二號卷第二五
    頁筆錄），且有機車照片三幀及酒精濃度測試紙一紙附卷可佐，被告自白與事實
    相符，足以採信。
二、訊據被告則矢口否認有犯罪事實（一）所載不能安全駕駛動力交通工具而駕駛之
    行為，辯稱：伊確實有於九十年十月二日下午三時許，騎乘其所有車號ＩＵＮ—
    四五一號重機車至上開酒店喝酒，惟當時已喝醉，醒來時人已在醫院就醫，不知
    其機車為何會出現在車禍現場，伊不記得有騎機車離開該酒店云云。惟查：被告
    初於警訊時供承：確實有於九十年十月二日下午三時四十五分許，在上開自治路
    一八一巷二號前，酒後騎乘前開機車與案外人陳楚鎮停放於該處之上開汽車發生
    碰撞等語，核與證人陳楚鎮於警訊時證述情節相符，其嗣後雖翻異前詞而為上述
    辯解，惟被告既自承僅其一人於九十年十月二日下午三時許，騎乘其所有車號Ｉ
    ＵＮ—四五一號重機車至苗栗市○○路大少東ＫＴＶ酒店飲用酒類，喝完酒後，
    亦係其一人獨自出來，之後聽其弟稱，其所有該機車鑰匙在警察局等語（參見本
    院卷十六頁筆錄），則被告應係自行騎上開機車離開該酒店，再於前述時、地與
    被害人陳楚鎮停放該處之汽車碰撞，而人車倒地，經人將其送醫，再由警員當場
    扣下其機車鑰匙無訛，參以被告前述機車之右視鏡及把手、右側前身底部均有受
    損，此有其機車車損照片二幀附卷可參，足徵，被告初於警訊時所供與事實相符
    ，堪予採信，其事後翻異前詞，所辯顯屬卸責之詞，不足憑採。此外並有事禍現
    場照片二幀、道路交通事故調查報告表一份、苗栗醫院檢驗報告書、刑法第一百
    八十五條之三案件測試觀察紀錄表各一份及內政部警政署苗栗縣警察局舉發違反
    道路交通管理事件通知單一紙附卷可稽，本案事證明確，被告犯行洵堪認定。
三、核被告甲○○所為，係犯刑法第一百八十五條之三之服用酒類，不能安全駕駛動
    力交通工具而駕駛罪。被告前後二次酒後駕車行為，犯意各別，應予分論併罰。
    爰審酌被告素行、自承其酒精中毒，仍於飲酒後駕車上路，無視國家長期宣導禁
    止酒醉駕車及提高酒醉駕車罰緩之新法業於九十年六月一日實施，漠視保障己身
    及他人安全之動機、犯罪事實（一）所所造成之損害與危害及犯罪事實（二）所
    造成之危害、前後二次酒後駕車行為，其呼氣及血液中酒精濃度，均達一毫克以
    上，且竟於檢察官對其涉犯酒後駕車公共危險案件偵查時，再故意酒後駕車應訊
    ，毫無悔過之心，犯後坦承犯罪事實（二）犯行之態度及檢察官從重量刑之請求
    ，分別量處如主文所示之刑，並定其應執行刑及併諭知易科罰金之折算標準。雖
    公訴檢察官具體求分別刑量處被告各有期徒刑四月，惟被告已因肝硬化須長期門
    診治療，此有苗栗醫院出具之診斷證明書一紙在卷可稽，本院認被告工作能力減
    低且須長期治療，宣告如主文所示之刑，已足資儆懲。另檢察官以被告上開車號
    ＩＵＮ—四五一號重機車為其所有，並為被告於酒醉後騎乘而犯本案之罪所用之
    物，應予宣告沒收等語，固非無見，惟刑法第三十八條第一項第二款，就被告所
    有供犯罪所用之物是否沒收，係採職權沒收主義，法院本得依職權，斟酌比例原
    則，並非均應宣告沒收，此與違禁物之沒收並不相同。而重型機車於本質上可供
    其他多種用途，依本案機車之價值、被告行為所生危害及前述刑之宣告已足對被
    告警惕作用，仍認以不宣告沒收為宜，併此敘明。
據上論斷，應依刑事訴訟法第二百九十九條第一項前段，刑法第一百八十五條之三、
第五十一條第五款、第四十一條第一項前段，罰金罰鍰提高標準條例第二條，判決如
主文。
本案經檢察官黃棋安到庭執行職務
中      華      民      國    九十一    年      一      月    二十四    日
                                    臺灣苗栗地方法院刑事第二庭
                                        法  官  黃  賢  婷
右正本證明與原本無異。
如不服本判決，應於判決送達後十日內向本院提出上訴狀( 應附繕本 )，上訴於
臺灣高等法院台中分院。
                                        書記官  陳  文  聰
中      華      民      國    九十一    年      一      月    二十四    日
附錄法條：
刑法第一百八十五條之三：
服用毒品、麻醉藥品、酒類或其他相類之物，不能安全駕駛動力交通工具而駕駛者，
處一年以下有期徒刑、拘役或三萬元以下罰金。
